# 请教：为何财政部规定待抵扣和留抵的增值税需要调整至其他流动资产披露？

提问人：CallingCTS 时间：2013-01-26 10:49:17
这个是基于什么考虑?谢谢

回答人：chenyiwei
待抵扣和留抵的增值税进项税额可以抵减以后因缴纳增值税导致的现金流出，即减少未来因纳税导致的经济资源流出，因此符合资产的定义和确认条件。另外单独列报为一项资产也可便于对其可回收性进行评价，必要时计提减值准备。

提问人：CallingCTS 时间：2013-01-26 22:13:14
回复 chenyiwei 的帖子
那企业预缴的所得税同样可以抵减以后因缴纳所得税导致的现金流出，即减少未来因纳税导致的经济资源流出，那期末预缴的所得税也是符合资产定义，那为何不需要调整至其他流动资产？

回答人：chenyiwei
也应调整。这在《企业会计准则第 18 号——所得税》中已有明确规定，属于“当期所得税资产”。

提问人：CallingCTS 时间：2013-01-26 22:23:11
回复 CallingCTS 的帖子
但好像目前这样披露的公司不多吧，陈版可否举个上市公司这样披露预缴所得税的例子参考一下？谢谢

回答人：chenyiwei
抱歉没有专门统计过，但建议你到交易所网站上搜索一下上市公司年报数据，尤其是其中的XBRL数据，看看有无“当期所得税资产”的披露。

提问人：ycwl 时间：2013-02-12 13:13:40
回复 chenyiwei 的帖子
借：应缴税费-应交增值税-进项税 负数
借： 其他流动资产 正数

回答人：chenyiwei
这种情况可以只是在报表编制时的“调表不调账”，也可以是单设“待抵扣进项税额”科目核算，但可能以前者较为多见，即编制报表时的分析填列。

提问人：markhunter 时间：2016-12-15 21:17:18
陈老师，如果该部分计提减值是否可以做所得税税前抵扣？

回答人：chenyiwei
不可以，需要纳税调整，发生实际损失时才可以按照资产损失的规定在税前扣除。